【裁判字號】    97,易,1917
【裁判日期】    971216
【裁判案由】    違反商標法
【裁判全文】
臺灣彰化地方法院刑事判決              97年度易字第1917號
公  訴  人  臺灣彰化地方法院檢察署檢察官
被      告  甲○○
上列被告因違反商標法案件，經檢察官提起公訴（九十七年度偵
字第八三三○號），本院判決如下：
    主  文
甲○○明知為未得商標權人同意，於同一商品，使用相同於其註
冊商標之商品而販賣，處拘役伍拾日，如易科罰金，以新臺幣壹
仟元折算壹日，扣案如附表所示之仿冒商標衣服均沒收。
    事  實
一、甲○○明知「ＢＵＲＢＥＲＲＹ」、「ＰＵＭＡ」、「ＬＥ
    ＶＩ’Ｓ」商標名稱及其商標圖樣，分別經英商布拜里公司
    （下稱布拜里公司）、德商彪馬運動魯道夫達士拉股份有限
    公司（下稱彪馬公司）、美商利惠公司（下稱利惠公司）向
    經濟部中央標準局（現改制為經濟部智慧財產局）申請註冊
    登記，並經核准取得指定使用於衣服等商品之商標專用權，
    現仍於商標專用期間內，並明知該等公司所生產製造使用上
    開商標名稱及其商標圖樣之商品，在國際及國內市場均行銷
    多年，具有相當之聲譽，為業者及一般消費大眾所熟知，屬
    相關大眾所共知之商標及商品，任何人未經各該商標專用權
    人之同意或授權，不得於同一商品或類似商品，使用相同或
    近似於此註冊商標商品，而致相關消費者有混淆誤認之虞。
    甲○○復明知真實姓名、年籍不詳之成年人在網際網路上所
    販賣其上分別有上開商標名稱及其商標圖樣之衣服，均係未
    經上開商標專用權人同意或授權之仿冒商標商品，竟仍基於
    意圖販賣仿冒商標商品以營利之單一犯意，自民國九十六年
    十月某日起至九十七年五月某日止，分別以每件新臺幣（下
    同）二百元至三百餘元（起訴書誤載為一百元至二百元）之
    價格，先後向該成年人販入其上分別有上開商標名稱及其商
    標圖樣如附表所示之仿冒商標衣服，並在其位於彰化縣彰化
    市○○街五七號四樓住處內，利用電腦使用寬頻連線上網，
    以其所申請拍賣代號「Ｚ0000000000」登入「露
    天拍賣」拍賣網站，分別以每件二百八十元、三百九十元、
    四百九十元、六百九十元之價格，登載販賣如附表所示仿冒
    商標衣服訊息及照片之方式，公開陳列，欲供販賣予上網瀏
    覽之不特定人，而從中牟利。嗣經警喬裝顧客向甲○○購買
    而扣得如附表編號一所示之仿冒商標衣服後，旋於九十七年
    五月七日下午三時三十分許，持本院核發之搜索票至甲○○
    上開住處內搜索而當場查獲，再扣得如附表編號二至四所示
    仿冒商標衣服，始悉上情。
二、案經布拜里公司訴由彰化縣警察局移送臺灣彰化地方法院檢
    察署檢察官偵查起訴。
    理  由
一、訊據被告甲○○固坦承確於上開時、地，先後向真實姓名、
    年籍不詳之成年人販入如附表所示仿冒商標衣服，並在其上
    開住處內，利用電腦使用寬頻連線上網登入「露天拍賣」拍
    賣網站，登載販賣如附表所示仿冒商標衣服訊息及照片之方
    式，公開陳列，欲供販賣予上網瀏覽之不特定人之事實，然
    矢口否認有販賣仿冒商標商品之犯行，辯稱：伊不知如附表
    所示之衣服是仿冒的云云。經查：
  (一)被告確於上開時、地，先後向真實姓名、年籍不詳之成年人
    販入如附表所示仿冒商標衣服，並在其上開住處內，利用電
    腦使用寬頻連線上網登入「露天拍賣」拍賣網站，登載販賣
    如附表所示仿冒商標衣服訊息及照片之方式，公開陳列，欲
    供販賣予上網瀏覽之不特定人等情，迭經被告於警詢（警卷
    第一、二頁）、偵訊（偵卷第十五、十六頁）、本院審理（
    本院卷第十一、十二頁）時，坦承不諱，並有「露天拍賣」
    拍賣網站網頁翻拍照片十二幀（警卷第五三至五七、六八頁
    ）、會員資料、登入ＩＰ位址一份（警卷第五八至六二頁）
    、中華電信股份有限公司客服處作業中心回覆單、ＩＰ位址
    查詢資料一份（警卷第六三至六七頁）在卷可稽，以及如附
    表所示之仿冒商標衣服扣案為憑。又「ＢＵＲＢＥＲＲＹ」
    、「ＰＵＭＡ」、「ＬＥＶＩ’Ｓ」商標名稱及其商標圖樣
    ，分別經布拜里公司、彪馬公司、利惠公司向經濟部中央標
    準局（現改制為經濟部智慧財產局）申請註冊登記，並經核
    准取得指定使用於衣服等商品之商標專用權，現仍於商標專
    用期間內之事實，有經濟部中央標準局商標註冊證二紙（警
    卷第三十、三一、三六、三七頁）、中華民國商標註冊證四
    紙（警卷第二六、二八、三二至三四頁）、經濟部智慧財產
    局商標資料檢索服務五紙（警卷第十八、十九、五十至五二
    頁）在卷可參。另扣案如附表所示其上分別有「ＢＵＲＢＥ
    ＲＲＹ」、「ＰＵＭＡ」、「ＬＥＶＩ’Ｓ」商標名稱及其
    商標圖樣之衣服，分別係未經布拜里公司、彪馬公司、利惠
    公司同意或授權之仿冒商標商品，亦有布拜里公司鑑定證明
    書二份（警卷第十六、十七、二二頁）、彪馬公司、利惠公
    司鑑定報告書各一紙（警卷第二四、四四頁）附卷可佐。
  (二)被告雖辯稱：伊不知如附表所示之衣服是仿冒的云云。然「
    ＢＵＲＢＥＲＲＹ」、「ＰＵＭＡ」、「ＬＥＶＩ’Ｓ」等
    商標名稱及其商標圖樣之商品，在國際及國內市場均已行銷
    多年，具有相當之聲譽，並有固定之銷售通路及相當之市場
    價格，此為業者及一般消費大眾所熟知，屬相關大眾所共知
    之商標及商品。而被告係以每件二百元至三百餘元之價格，
    先後向真實姓名、年籍不詳之成年人販入如附表所示之仿冒
    商標衣服，並欲以每件二百八十元至六百九十元之價格販出
    一節，業經被告於本院審理（本院卷第十二頁）時，供認不
    諱；惟如附表編號一所示兒童襯衫之真品每件價格為八千五
    百元、如附表編號二所示兒童短袖上衣真品每件價格為一千
    三百九十元、如附表編號三所示兒童短Ｔ恤真品每件價格為
    七百八十元、如附表編號四所示兒童外套真品每件價格為一
    千二百八十元，此有市值估價表（警卷第十七頁）、商品估
    價報告書（警卷第二四之一頁）、鑑定報告書各一紙（警卷
    第四四頁）在卷可佐，均遠高於被告販入及欲行販出之價格
    。被告既以從事衣服拍賣為業，對於上開商標之聲譽及各該
    商標衣服真品之市場價格，當應有相當之認識，其以遠低於
    真品市場價格之不合理價格販入如附表所示之衣服，對於如
    附表所示之衣服係屬仿冒商標商品，自難諉為不知；被告辯
    稱：伊不知如附表所示之衣服是仿冒的云云，顯屬事後卸責
    之詞，不足採信。
  (三)綜上所述，本件事證明確，被告販賣仿冒商標商品之犯行，
    應堪認定。
二、按明知為於同一商品，使用相同於他人註冊商標之圖樣商品
    而販賣者，商標法第六十二條之二定有處罰規定；且所稱販
    賣，以行為人明知為此類商品，具有營利之目的，將之販入
    或賣出，有其一即屬成立，並不以販入後復行賣出為構成要
    件（最高法院八十年度臺非字第四八號判決意旨參照）。本
    件被告既基於意圖販賣仿冒商標商品以營利之犯意，而販入
    仿冒商標商品，縱無證據足資證明被告已有販出仿冒商標商
    品之行為，仍應成立販賣仿冒商標商品罪；是核被告所為，
    係犯商標法第八十二條之販賣仿冒商標商品罪。又被告陳列
    仿冒商標商品行為，應為販賣仿冒商標商品行為所吸收，不
    另論罪。又按刑事法若干犯罪行為態樣，本質上原具有反覆
    、延續實行之特徵，立法時既予特別歸類，定為犯罪構成要
    件之行為要素，則行為人基於概括之犯意，在密切接近之一
    定時、地持續實行之複次行為，倘依社會通念，於客觀上認
    為符合一個反覆、延續性之行為觀念者，於刑法評價上，即
    應僅成立一罪，學理上所稱「集合犯」之職業性、營業性或
    收集性等具有重複特質之犯罪均屬之，例如經營、從事業務
    、收集、販賣、製造、散布等行為概念者是（最高法院九十
    五年度臺上字第一○七九號判決意旨參照）。本件被告販賣
    本件仿冒商標商品之營業性行為，均係在密集期間內以相同
    之方式持續進行，未曾間斷，是此販賣犯行，即具有反覆、
    延續實行之特徵，於行為概念上，應認屬集合犯之包括一罪
    。爰審酌被告販賣仿冒商標商品，破壞商品交易秩序，損害
    真正商品所表彰之商譽及品質甚鉅，累及我國國際名聲，情
    節非輕，犯罪後猶未能坦承犯行，顯不知悔悟，然考量被告
    僅販入而尚未販出，販入之仿冒商標衣服數量不多，且無前
    科，素行尚佳，及其犯罪之動機、目的、生活狀況、智識程
    度等一切情狀，量處如主文所示之刑，並諭知易科罰金之折
    算標準。扣案如附表所示仿冒商標商品，均係被告犯商標法
    第八十二條之罪所販賣之商品，均應依商標法第八十三條規
    定，宣告沒收。
據上論斷，應依刑事訴訟法第二百九十九條第一項前段，商標法
第八十二條、第八十三條，刑法第十一條前段、第四十一條第一
項前段，判決如主文。
本案經檢察官林子翔到庭執行職務。
中    華    民    國    97    年    12    月    16    日
                        刑事第六庭    法  官  鄭舜元
以上正本證明與原本無異。
如不服本判決應於收受判決後10日內向本院提出上訴書狀，並
應敘述具體理由。其未敘述上訴理由者，應於上訴期間屆滿後
20日內向本院補提理由書(均須按他造當事人之人數附繕本)
「切勿逕送上級法院」。
告訴人或被害人對於判決如有不服具備理由請求檢察官上訴者，
其上訴期間之計算係以檢察官收受判決正本之日期為準。
中    華    民    國    97    年    12    月    16    日
                                      書記官  陳秀香
  附表：仿冒商標衣服
┌──┬─────────┬───┬─────────┐
│編號│仿冒商標衣服      │數量  │商標權人          │
├──┼─────────┼───┼─────────┤
│ 一 │仿冒ＢＵＲＢＥＲＲ│一件  │布拜里公司        │
│    │Ｙ兒童襯衫        │      │                  │
├──┼─────────┼───┼─────────┤
│ 二 │仿冒ＬＥＶＩ’Ｓ兒│八件  │利惠公司          │
│    │童短袖上衣        │      │                  │
├──┼─────────┼───┼─────────┤
│ 三 │仿冒ＰＵＭＡ兒童短│一件  │彪馬公司          │
│    │Ｔ恤              │      │                  │
├──┼─────────┼───┼─────────┤
│ 四 │仿冒ＰＵＭＡ兒童外│一件  │彪馬公司          │
│    │套                │      │                  │
└──┴─────────┴───┴─────────┘
附錄：論罪科刑法條：
商標法第82條
明知為前條商品而販賣、意圖販賣而陳列、輸出或輸入者，處一
年以下有期徒刑、拘役或科或併科新臺幣5萬元以下罰金。


司法院資訊處製作；財團法人民間司法改革基金會備份。
